臺灣高等法院民事裁定　　　　　　100年度抗字第1617號
抗　告　人　劉泓志即祐民診所
上列抗告人因與相對人行政院衛生署藥物食品管理局間請求國家
賠償事件，聲請法官迴避，對於中華民國100年10月7日臺灣士林
地方法院100年度聲字第317號裁定提起抗告，本院裁定如下：
    主  文
抗告駁回。
抗告費用新臺幣壹仟元由抗告人負擔。
    理  由
一、本件聲請及抗告意旨略以：抗告人前對行政院衛生署提起國
    家賠償訴訟，經原法院以99年度國字第10號受理在案（下稱
    國賠訴訟事件），國賠訴訟事件承審法官為蕭錫証法官，以
    該事件不能依民法第184、185、186、195條規定，向行政機
    關聲請國家賠償，而判決駁回本案訴訟事件，顯有違反國家
    賠償法第2、5、12條規定，與臺灣臺北地方法院95年度國字
    第9號及臺灣嘉義地方法院100年度國字第1號判決均係為實
    質判決不同，故承審法官明顯有偏頗之情形，若仍由其審理
    ，恐有偏頗之虞，而依民事訴訟法第32、33、35條規定，聲
    請承審法官迴避，惟經原審裁定駁回聲請，爰依法提起抗告
    等語。
二、按法官有民事訴訟法第32條所定以外之情形，足認其執行職
    務有偏頗之虞者，當事人得聲請法官迴避，民事訴訟法第33
    條第1項第2款固定有明文。惟該款所謂足認法官執行職務有
    偏頗之虞，應以法官對於訴訟標的有特別利害關係，或與當
    事人之一造有密切之交誼或嫌怨，或基於其他情形客觀上足
    疑其為不公平之審判者為其原因事實，若僅憑當事人之主觀
    臆測，或不滿法官進行訴訟遲緩，或認法官指揮訴訟欠當，
    則不得謂其有偏頗之虞（最高法院17年抗字第86號、18年抗
    字第342號、29年抗字第56號、69年台抗字第457號判例意旨
    參照）。又聲請法官迴避之原因，依民事訴訟法第34條第2
    項及第284條之規定，應自為聲請之日起3日內提出能即時調
    查之證據釋明之。
三、經查：抗告人主張國賠訴訟事件承審法官蕭錫証法官，適用
    民法第184、185、186、195條及國家賠償法第2、5、12條規
    定有錯誤，認為不得對行政單位請求賠償，而以判決駁回其
    訴訟（見本院卷第11-14頁），與臺灣臺北地方法院95年度
    國字第9號及臺灣嘉義地方法院100年度國字第1號判決作實
    質判決不同（見本院卷第7-10、15-22頁），故承審法官明
    顯有偏頗之虞而聲請迴避云云。惟法官在審判程序中本其職
    權及其法律上之確信所為判斷或裁定之事項，縱抗告人所持
    之法律見解有異，亦不得逕以此任意指摘承辦法官有偏頗之
    虞。是國賠訴訟事件承辦法官本其職權適用國家賠償法及民
    法之規定，縱與抗告人提出之其他判決見解不同，亦不得據
    此認定其有偏頗之虞而聲請迴避；且依抗告人提出之證據，
    亦不足釋明承審法官對於訴訟標的有特別利害關係，或與當
    事人之一造有密切之交誼或嫌怨等其他客觀上足疑其為不公
    平之審判之情事，自難謂國賠訴訟事件之承審法官於執行職
    務有偏頗之虞。
四、綜上所述，抗告人聲請國賠訴訟事件承審法官迴避，核與民
    事訴訟法第33條第1項第2款規定不符，不應准許。原法院裁
    定駁回抗告人之聲請，並無違誤，抗告意旨指摘原裁定不當
    ，求予廢棄，為無理由，應予駁回。
五、據上論結，本件抗告為無理由，裁定如主文。
中    華    民    國   100    年    11    月    22    日
                  民事第十八庭
                      審判長法  官 湯美玉
                            法  官 胡宏文
                            法  官 丁蓓蓓
正本係照原本作成。
本裁定除以適用法規顯有錯誤為理由外，不得再抗告。如提起再
抗告，應於收受後10日內委任律師為代理人向本院提出再抗告狀
。並繳納再抗告費新台幣１千元。
中    華    民    國   100    年    11    月    22    日
                            書記官 陳思云